【裁判字號】    90,訴,1372
【裁判日期】    900730
【裁判案由】    偽造文書等
【裁判全文】
臺灣台中地方法院刑事判決    九十年度訴字第一三七二號
    公  訴  人  臺灣台中地方法院檢察署檢察官
    被      告  甲○○
右列被告因偽造文書等案件，經檢察官提起公訴（九十年度偵字第九一七六號），本
院判決如左：
    主      文
甲○○行使偽造私文書，足以生損害於他人，處有期徒刑肆月，如易科罰金以佰元
折算壹日。緩刑貳年。
於東信ＧＳＭ９００服務申請表上第十八欄及第二十四欄偽造之「丙○○」署押各壹
枚，及在毅盛科技（聲浪網）入會申請書上偽造之「丙○○」署押貳枚，均沒收。
    事      實
一、甲○○於民國九十年四月底某日，在台中市○○路與仁和路口，拾獲丙○○遺失
    之駕駛執照一枚（於九十年二月二十五日在台中市自來水廠附近遺失），竟意圖
    為自己不法之所有，將該枚駕駛執照侵占入己，復意圖為自己不法之所有，於九
    十年五月二日，持前開駕駛執照，至台中市○○路二十號Ａ棟十三樓之五「毅盛
    科技公司」，委託申請東信電訊股份有限公司（以下簡稱東信公司）Ｚ0000
    00000號行動電話門號，並在東信ＧＳＭ９００服務申請表上第十八欄及第
    二十四欄偽造「丙○○」之署押各一枚，及在毅盛科技（聲浪網）入會申請書上
    偽造「丙○○」之署押二枚，而偽造前開私文書，並持以交付不知情之毅盛科技
    公司員工李玉璞行使而代為向東信公司申請，使東信公司職員誤以為係丙○○申
    請行動電話門號，而同意行動電話通訊服務，並搭配辦門號送手機之優惠專案，
    贈送ＳＡＧＥＭ牌、ＭＷ９８６型式行動電話一支，甲○○因而詐得價值新臺幣
    （下同）五千元之行動電話一支及月租費五十三元，足以生損害於丙○○、東信
    公司及毅盛科技公司。嗣於九十年五月十日，東信公司寄發申辦意見表給丙○○
    本人，經丙○○打電話詢問東信公司，由東信公司台中中區營業中心聯絡甲○○
    於九十年五月十八日下午六時許前往該營業中心後為警查獲。
二、案經台中市警察局移送臺灣台中地方法院檢察署檢察官偵查起訴。
    理      由
一、訊據被告甲○○對於右揭事實坦承不諱，核與被害人丙○○、毅盛科技公司負責
    人盧奕霖、東信公司業務保全課管理師乙○○於警訊時指訴之情節相符，並有贓
    物認領保管收據一份、丙○○駕駛執照影本一份、東信公司ＧＳＭ９００服務申
    請表一份、毅盛科技（聲浪網）入會申請書影本一份附於偵查卷可稽。查被告侵
    占被害人丙○○遺失之駕駛執照及向東信公司詐得行動電話一支、月租費五十三
    元，其有為自己不法所有之意圖；又被告偽造被害人丙○○為申請人之東信ＧＳ
    Ｍ９００服務申請表及毅盛科技（聲浪網）入會申請書等私文書，足以生損害於
    丙○○、東信公司及毅盛科技公司。被告之自白核與事實相符，事證明確，其犯
    行洵堪認定。
二、核被告所為，係犯刑法第二百十六條、第二百十條之行使偽造私文書罪、第三百
    三十九條第一項之詐欺罪及第三百三十七條之侵占遺失物罪。被告偽造「丙○○
    」之署押，為其偽造私文書之部分行為；及其偽造私文書之低度行為，為其行使
    偽造私文書之高度行為所吸收，均不另論罪。被告同時行使二份偽造被害人丙○
    ○之私文書，其被害法益仍僅一個，應係單純一罪（最高法院七十三年台上字第
    三六二九號判例參照）。被告利用不知情之毅盛科技公司員工李玉璞持前開偽造
    之私文書向東信公司詐得行動電話一支及月租費五十三元，係屬間接正犯。所犯
    前開三罪間，有方法、結果之牽連關係，為牽連犯，應依刑法第五十五條之規定
    從一重之行使偽造私文書罪處斷。爰審酌被告犯罪之動機、目的、手段、其品性
    及智識程度、犯罪所生之損害尚非重大及其犯後坦承犯行，且具悔意，態度良好
    等一切情狀，量處如主文所示之刑，並諭知易科罰金之折算標準。查被告前未曾
    受有期徒刑以上刑之宣告，有臺灣高等法院被告全國前案紀錄表及臺灣台中地方
    法院檢察署刑案資料查註紀錄表各一份附卷可稽，其因一時失慮，偶罹刑典，經
    此刑之宣告，應知警惕而無再犯之虞，本院認以暫不執行其刑為適當，併予宣告
    緩刑二年，用勵自新。被告於東信ＧＳＭ９００服務申請表上第十八欄及第二十
    四欄偽造之「丙○○」署押各一枚，及在毅盛科技（聲浪網）入會申請書上偽造
    之「丙○○」署押二枚，均應依刑法第二百十九條之規定宣告沒收。
據上論斷，應依刑事訴訟法第二百九十九條第一項前段、刑法第二百十六條、第二百
十條、第三百三十九條第一項、第三百三十七條、第五十五條、第四十一條第一項前
段、第七十四條第一款、第二百十九條、罰金罰鍰提高標準條例第一條前段、第二條
，判決如主文。
中      華      民      國      九十      年      七      月    三十    日
                                  臺灣台中地方法院刑事第七庭
                                        法  官  簡源希
如不服本判決，應於判決送達後十日內向本院提出上訴狀，上訴於臺灣高等法院臺中
分院( 須附繕本 )。
                                        書記官
中      華      民      國      九十      年       八      月     二    日
附錄論罪科刑法條：
刑法第二百十六條：行使第二百十條至第二百十五條之文書者，依偽造、變造文書或
                  登載不實事項或使登載不實事項之規定處斷。
刑法第二百十條：偽造、變造私文書，足以生損害於公眾或他人者，處五年以下有期
                徒刑。
刑法第三百三十九條第一項：意圖為自己或第三人不法之所有，以詐術使人將本人或
                          第三人之物交付者，處五年以下有期徒刑、拘役或科或
                          併科一千元以下罰金。
刑法第三百三十七條：意圖為自己或第三人不法之所有，而侵占遺失物、漂流物或其
                    他離本人所持有之物者，處五百元以下罰金。


司法院資訊處製作；財團法人民間司法改革基金會備份。
